# 中外合资企业的全资子公司是外资还是内资？

提问人：guizilaile00 时间：2013-03-13 22:00:23
中外合资企业的全资子公司是外资还是内资，A公司是中外合资企业，各占50%，其投资的全资子公司在填久其报表的时候应属内资还是外资？

回答人：chenyiwei
看该子公司有无外商投资企业批准证书。一般情况下外商投资企业在境内投资设立的子公司不具有外商投资企业身份。

提问人：qjr1124 时间：2013-04-25 14:08:50
回复 chenyiwei 的帖子
目前我们貌似是这样，一级是投资性公司（外资），二级实体，三级实体，第三级不算是外资。第一、二级是算的。是否因为第一级是投资性公司而已。

回答人：chenyiwei
应是这样。

提问人：enigma79 时间：2013-04-25 14:41:59
陈版，想请教个问题。这个我也一直很困惑，如楼主的问题中的境内投资企业如果取得了加注的批准证书，其性质是否就是外商投资企业？我一直是这样认为的：除了外商投资性公司、外商投资创业投资企业境内投资的公司性质上定性为外商投资企业外，其他类型的境内投资企业性质上应该都是内资企业。不知您的意见如何？

回答人：chenyiwei
一般情况下确实如你所理解。但不排除某些有特殊背景的企业经特批享有外商投资企业身份的情况。所以是否属于外商投资企业，主要还是看其是否持有《批准证书》。